臺灣臺中地方法院民事裁定
111年度抗字第146號
抗  告  人  陳柏翰  
相  對  人  黃菀婷  
代  理  人  廖繼煇  
上列當事人間因本票裁定事件，抗告人對於民國111年4月26日本
院民事庭司法事務官所為111年度司票字第2417號裁定提起抗告
，本院合議庭裁定如下：
    主      文
抗告駁回。
抗告程序費用新臺幣壹仟元由抗告人負擔。
    理      由
一、抗告意旨略以：我不認識相對人，民國111年10月31日我人
    在臺南，不知相對人何以有如附表所示之本票1紙（下稱系
    爭本票），故依法提起抗告，請求廢棄原裁定等語。
二、本票執票人，依票據法第123條規定，聲請法院裁定許可對
    發票人強制執行，係屬非訟事件，此項聲請之裁定及抗告法
    院之裁定，僅依非訟事件程序，就本票形式上之要件是否具
    備予以審查為已足，並無確定實體上法律關係存否之效力，
    如發票人就票據債務之存否有爭執時，應由發票人提起確認
    之訴，以資解決，不容於裁定程序中為此爭執（最高法院56
    年台抗字第714號、57年台抗字第76號裁判先例看法同此）
    。又本票執票人聲請法院裁定准許強制執行係屬非訟事件，
    法院僅得為形式上審查，就執票人之追索權已否罹於時效之
    實體上爭執，無權予以審究（最高法院94年度台抗字第90號
    裁定看法相同）。
三、本件相對人主張執有抗告人所簽發免除作成拒絕證書之系爭
    本票，而經提示後未獲付款，遂依票據法第123條規定聲請
    裁定許可強制執行等情，已據其提出系爭本票原本為證。原
    裁定依非訟事件程序為形式審查，認系爭本票符合票據法第
    123條規定，而為准予強制執行之裁定，於法有據。至抗告
    意旨所述情形，核屬實體上之爭執，根據上開說明，應由抗
    告人依訴訟程序以資解決，不得於本件非訟事件中審究。從
    而，抗告人提起本件抗告，為無理由，應予駁回。
四、非訟事件依法應由關係人負擔費用者，法院裁定命關係人負
    擔時，應一併確定其數額，非訟事件法第24條第1項定有明
    文。故依法確定本件抗告程序費用額為新臺幣1,000元，由
    抗告人負擔。
五、據上論結，本件抗告為無理由，依非訟事件法第46條、第21
    條第2項、第24條第1項，民事訴訟法第495條之1第1項、第4
    49條第1項、第95條、第78條，裁定如主文。
中　　華　　民　　國　　111 　年　　5 　　月　　18　　日
                  民事第五庭    審判長法  官  陳文爵
                                      法  官  李  蓓
                                      法  官  施懷閔
以上正本係照原本作成。
本件不得抗告。
中　　華　　民　　國　　111 　年　　5 　　月　　18　　日
                                     書記官  張宏賓
本票附表：至清償日止利息按年息百分之六計算     111年度司票字第2417號   編號 發票日 票面金額 到期日 受款人 利息起算日 票據號碼 備考   （新臺幣）      １ 110年10月31日 80,000元 未記載 未記載 110年11月30日 WG0000000